臺灣新北地方法院刑事判決
111年度審訴字第898號
公  訴  人  臺灣新北地方檢察署檢察官
被      告  翁偉誠



上列被告因偽造文書等案件，經檢察官提起公訴（111年度偵緝
字第1162號），被告於準備程序中就被訴事實為有罪之陳述，經
本院合議庭裁定改以簡式審判程序審理，判決如下：
    主  文
翁偉誠犯行使偽造準私文書罪，處有期徒刑參月，如易科罰金，
以新臺幣壹仟元折算壹日。未扣案之犯罪所得新臺幣柒仟參佰捌
拾肆元沒收，於全部或一部不能沒收或不宜執行沒收時，追徵其
價額。
    事實及理由
一、翁偉誠意圖為自己不法之所有，基於詐欺得利及行使偽造準
    私文書之犯意，於民國109年3月3日9時23分許，在不詳地點
    ，未經吳靜芬同意或授權，透過網際網路登入劉育昕（業經
    不起訴處分確定）之台灣之星電信股份有限公司（下稱台灣
    之星公司）APP會員後，經由線上繳費系統，輸入自不詳管
    道取得吳靜芬所有之中國信託商業銀行（下稱中信銀行）信
    用卡（下稱本案信用卡）卡號、有效年月及授權碼，並上傳
    至上開繳費系統而行使之，足以表彰翁偉誠係合法持卡本人
    或經吳靜芬授權，而以本案信用卡支付劉育昕所有00000000
    00號行動電話電信費新臺幣（下同）7,384元，用以抵償翁
    偉誠前積欠劉育昕之債務，足生損害於吳靜芬、台灣之星公
    司、中信銀行對於信用卡交易管理之正確性。
二、證據：
  ㈠被告翁偉誠於偵查、本院準備程序及審理時之自白。 
  ㈡被害人吳靜芬於警詢中之陳述。
  ㈢證人劉育昕於警詢及偵查中之陳述。
  ㈣台灣之星公司109年4月28日函復之APP線上刷卡繳交電信帳單
    費用及門號資料1份、中信銀行提供之冒用明細表格1份、被
    告與證人劉育昕之Messenger對話紀錄1份。
三、論罪科刑：　　
  ㈠按錄音、錄影或電磁紀錄，藉機器或電腦之處理所顯示之聲
    音、影像或符號，足以為表示其用意之證明者，亦以文書論
    ，刑法第220條第2項定有明文。查被告連結網際網路登入台
    灣之星公司APP後，未經被害人同意或授權，擅自輸入本案
    信用卡之卡號、有效年月及授權碼於台灣之星公司APP線上
    繳費系統，佯以表示被害人同意以線上付費服務向台灣之星
    公司支付電信費用之意思，自屬刑法第220條第2項規定之準
    私文書。
  ㈡按刑法第339條第1項、第2項分別規定詐欺取財及詐欺得利罪
    ，前者之行為客體係指財物，後者則指取得債權、免除債務
    、延期履行債務或提供勞務等財物以外之財產上不法利益（
    最高法院86年度台上字第3534號判決意旨參照）。又電信通
    話服務不具有財產交易價值，非屬財物，而係電信公司與申
    請人依據行動電話業務申請書所定之契約，申請人得要求電
    信公司對於申請人租用之行動電話門號提供通話服務，而電
    信公司信賴申請人願意繳交通話服務產生之費用，而提供申
    請人與他人溝通之便利管道，故電信通話服務應屬利益之一
    種。查被告持本案信用卡用以支付劉育昕之電信費用，詐得
    劉育昕免付通話費用之不法利益，自屬詐欺得利犯行。
  ㈢核被告所為，係犯刑法第216條、第210條、第220條第2項行
    使偽造準私文書罪及同法第339條第2項之詐欺得利罪。被告
    於偽造準私文書後復行使之，偽造準私文書之低度行為應為
    行使之高度行為所吸收，不另論罪。又被告係以一行為觸犯
    行使偽造準私文書罪及詐欺得利罪，係一行為觸犯數罪名之
    想像競合犯，應依刑法第55條規定從一重論以行使偽造準私
    文書罪。
  ㈣爰審酌被告為圖一己之私，竟以他人之信用卡資料透過線上
    繳費系統為劉育昕繳交電信費，以抵償自身債務，非但損及
    他人財產法益，亦危害信用卡交易秩序及電信公司線上繳費
    之正確性，所為應予非難，惟犯後已坦承犯行，態度尚可，
    然迄未與被害人達成和解或賠償損害，兼衡被告之個人戶籍
    資料查詢結果註記為國中畢業之教育程度、於審理中自陳尚
    有2名幼子需扶養之家庭狀況、素行、犯罪之手段等一切情
    狀，量處如主文所示之刑，並諭知易科罰金之折算標準。
四、按犯罪所得，屬於犯罪行為人者，沒收之。前二項之沒收，
    於全部或一部不能沒收或不宜執行沒收時，追徵其價額。刑
    法第38條之1第1項前段、第3項分別定有明文。查被告詐得
    電信費用7,384元之利益，用以抵償被告債務，則該7,384元
    為被告之犯罪所得，未扣案亦未返還被害人，應依上開規定
    諭知沒收，於全部或一部不能沒收或不宜執行沒收時，追徵
    其價額。
據上論斷，應依刑事訴訟法第273條之1第1項、第299條第1項前
段，判決如主文。
本案經檢察官黃筱文偵查起訴，由檢察官宋有容到庭執行職務。
中　　華　　民　　國　　111 　年　　8 　　月　　31　　日
                  刑事第二十三庭  法  官  龔書安
上列正本證明與原本無異。
如不服本判決，應於判決送達後20日內敘明上訴理由，向本院提
出上訴狀（應附繕本），上訴於臺灣高等法院。其未敘述上訴理
由者，應於上訴期間屆滿後20日內向本院補提理由書「切勿逕送
上級法院」。
                                  書記官  石秉弘
中　　華　　民　　國　　111 　年　　9 　　月　　5 　　日
附錄本案論罪科刑法條全文：
中華民國刑法第210條
偽造、變造私文書，足以生損害於公眾或他人者，處5 年以下有
期徒刑。
　
中華民國刑法第216條
行使第210條至第215條之文書者，依偽造、變造文書或登載不實
事項或使登載不實事項之規定處斷。
　
中華民國刑法第220條
在紙上或物品上之文字、符號、圖畫、照像，依習慣或特約，足
以為表示其用意之證明者，關於本章及本章以外各罪，以文書論
。
錄音、錄影或電磁紀錄，藉機器或電腦之處理所顯示之聲音、影
像或符號，足以為表示其用意之證明者，亦同。 

中華民國刑法第339條
意圖為自己或第三人不法之所有，以詐術使人將本人或第三人之
物交付者，處5 年以下有期徒刑、拘役或科或併科50萬元以下罰
金。
以前項方法得財產上不法之利益或使第三人得之者，亦同。
前二項之未遂犯罰之。